【裁判字號】    98,裁,1078
【裁判日期】    980430
【裁判案由】    虛報進口貨物產地
【裁判全文】
最  高  行  政  法  院  裁  定
                                      98年度裁字第1078號
上  訴  人  賀達得國際貿易有限公司
代  表  人  甲○○
訴訟代理人  林則奘  律師
            侯傑中  律師
被 上訴 人  財政部基隆關稅局
代  表  人  呂財益
上列當事人間虛報進口貨物產地事件，上訴人對於中華民國97年
11月6日臺北高等行政法院97年度訴字第1075號判決，提起上訴
，本院裁定如下：
    主  文
上訴駁回。
上訴審訴訟費用由上訴人負擔。
    理  由
一、按對於高等行政法院判決之上訴，非以其違背法令為理由，
    不得為之，行政訴訟法第242條定有明文。依同法第243條第
    1項規定，判決不適用法規或適用不當者，為違背法令；而
    判決有同條第2項所列各款情形之一者，為當然違背法令。
    是當事人以高等行政法院判決有不適用法規或適用法規不當
    為上訴最高行政法院之理由時，其上訴狀或理由書應有具體
    之指摘，並揭示該法規之條項或其內容。如以行政訴訟法第
    243條第2項所列各款情形為理由時，其上訴狀或理由書，應
    揭示合於該條項各款之事實，如未依此項方法表明者，即難
    認為已對高等行政法院判決之違背法令有具體之指摘，其上
    訴自難認為合法。
二、本件上訴人委由合記公報關運輸行股份有限公司於民國94年
    5月19日向被上訴人申報進口新加坡製POLISHED HOMOGENOUS
    TILES貨物共1批（報單號碼：第AW/BC/94/V706/6251），經
    核定以C3（應審應驗）通關方式放行，原申報輸出入貨品分
    類號列第6907.10.00.00-0號。經被上訴人查核結果，實際
    來貨生產國別為中國大陸（CN），輸入規定為MWO（大陸物
    品不准輸入），上訴人顯涉虛報貨物產地，逃避管制情事，
    被上訴人爰作成96年第00000000號處分書，依據海關緝私條
    例第37條第3項轉依同條例第36條第1項及第3項之規定，處
    貨價1倍之罰鍰計新臺幣（下同）1,897,603元，併沒入貨物
    ，惟該貨物於受裁處沒入前已放行，致無法裁處沒入處分，
    乃就此部分依行政罰法第23條第1項規定，分別裁處沒入貨
    物之價額1,897,603元，合計處3,795,206元。上訴人不服，
    遂循序提起行政訴訟。
三、本件上訴雖以原審判決違背法令為由，惟核其上訴理由狀所
    載內容，係以上訴人以往向華健公司進口拋光磁磚前，被上
    訴人分別於93年6月4日及同年8月23日函詢駐新加坡代表處
    經濟組查證，該公司確係自中國大陸進口石材，在新加坡拋
    光加工處理後再輸入臺灣，其產地證明經查驗無誤，足令上
    訴人信賴上開函文具實質證明力；況華健公司進、出口報單
    上之貨物名稱亦有不同，是以，上訴人申報系爭貨物產地為
    新加坡，於交易過程中，已詳盡調查義務而無過失可言。本
    件不利上訴人之證據均係其受罰後，因細部調查而得，實屬
    以事後結果加重上訴人於進口前之注意義務，又被上訴人對
    於華健公司之訪查過程亦令人質疑其確實性與公正性，而結
    論依據亦未詳予敘明，即逕認該公司並無實質產能，而原審
    法院對於上訴人之前開主張，未盡職權調查義務，復未予審
    酌並敘明理由，自有判決不備理由之違法等理由，無非就原
    審取捨證據、認定事實之職權行使，指摘其為不當，並就原
    審已論斷者，泛言未論斷，而未具體表明原判決合於不適用
    法規、適用法規不當或行政訴訟法第243條第2項所列各款之
    情形，難認為對原審判決之如何違背法令已有具體之指摘，
    依首揭說明，其上訴為不合法，應予駁回。
四、依行政訴訟法第249條第1項前段、第104條、民事訴訟法第
    95條、第78條，裁定如主文。
中    華    民    國    98    年    4     月    30    日
                    最高行政法院第六庭
                        審判長法官  吳  明  鴻
                              法官  黃  本  仁
                              法官  林  茂  權
                              法官  侯  東  昇
                              法官  黃  秋  鴻
以  上  正  本  證  明  與  原  本  無  異
中    華    民    國    98    年    5     月    1     日
                              書記官  吳  玫  瑩


司法院資訊處製作；財團法人民間司法改革基金會備份。
